台灣高等法院刑事裁定　　　　　　　　　　　　　　九十一年度交抗字第二六四號
　　抗　告　人
　　即受處分人　甲○○
右抗告人因違反道路交通管理處罰條例案件，不服台灣板橋地方法院中華民國九十一
年二月二十七日裁定（九十一年度交聲字第二三九號），提起抗告，本院裁定如左：
    主  文
抗告駁回。
    理  由
一、原裁定意旨略以：抗告人即受處分人甲○○所有之車牌號碼ＨＸ─０三一八號自
    用小客車，於民國九十年十月十七日，停放在臺北市○○○路○段一０一巷交岔
    路口轉彎處，違反於交岔路口十公尺內不得臨時停車之規定，事證明確，經舉發
    機關即台北市停車管理處之交通助理員逕行拍照掣單舉發，經抗告人於期限內申
    訴，原處分機關查明後，援引道路交通管理處罰條例第五十六條第一項第一款之
    規定，裁處罰鍰新台幣(下同)九百元，核無不合，爰駁回其異議。
二、抗告意旨略以：政府公務機關空訂出管理條文，但卻未確實執行，亦未為何種補
    救措施，一般用路人及百姓，在未有犯意之情況下違規，為公務機關之誤導，抗
    告人自接獲違規通知單迄今，未見公務機關於違規地點，劃設禁止停車之紅線或
    黃線，未做好導引管理之作業失職在先，嗣對抗告人為選擇性違規裁罰，難昭信
    服云云。
三、按道路交通安全規則第一百十一條第一項規定：「汽車臨時停車時，應依左列規
    定：一、橋樑、隧道、圓環、障礙物對面、鐵路平交道、人行道、行人穿越道、
    快車道等處，不得臨時停車。二、交岔路口、公共汽車招呼站一○公尺內、消防
    栓、消防車出入口五公尺內不得臨時停車。三、設有禁止臨時停車標誌、標線處
    所不得臨時停車。四、道路交通標誌前不得臨時停車。五、不得併排臨時停車。
    」，而汽車駕駛人停車時，有在禁止臨時停車處所停車者之情形者，處六百元以
    上一千二百元以下罰鍰，道路交通管理處罰條例第五十六條第一項第一款亦定有
    明文。
四、經查：
    (一)本件抗告人所有之車牌號碼ＨＸ－○三一八號自用小客車，確於九十年十月十
      七日，停放在臺北市○○○路○段一○一巷交岔路口轉彎處，為臺北市停車管
      理處交通助理員拍照逕行舉發，有臺北市政府交通局北市交停字第一Ａ000
      0000號舉發違反道路交通管理事件通知單及採證照片附卷可稽，抗告人就
      前開事實，亦不爭執，是抗告人於前開時、地，在交岔路口十公尺內違規停放
      車輛之事實至為明確。
    (二)抗告人雖執上開情詞置辯，惟交岔路口十公尺內路段，設有禁止臨時停車標線
      之處所，均不得臨時停車，前開道路交通安全規則第一百十一條第一項第二款
      、第三款之規定甚明。從而，交岔路口十公尺內，本不待劃設禁止臨時停車之
      標線，即應禁止臨時停車，抗告人自不得以該路口未劃有禁止臨時停車標線，
      而主張得以在交岔路口十公尺內停車。
    (三)又交岔路口內十公尺禁止停車，乃行之有年之法律規定，人民考領駕駛執照時
      ，應了解相關之道路交通安全規則，抗告人主張其受舉發機關之誤導云云，乃
      以違反明文法律規定之情事為藉，欠缺善意信賴之基礎，自不得因此主張免責
      。再者，部分違規者於前開地點違規停車，因舉發機關人力調配或其他因素致
      未全面落實舉發執行，但非可因此而推認在前開地點停車為合法或認舉發機關
      係選擇性執法，而主張得以免責，抗告人執此置辯，亦難認有理。
五、綜上，原處分機關以抗告人違反禁止臨時停車地點停車之規定，依道路交通管理
    處罰條例第五十六條第一項第一款之規定，裁處抗告人罰鍰九百元，核無違誤，
    原法院以抗告人之聲明異議無理由，駁回其異議，於法並無不合。本件抗告人仍
    以前揭情詞提出抗告，指摘原裁定不當，為無理由，應予駁回。
六、據上論斷，應依道路交通事件處理辦法第二十六條、刑事訴訟法第四百十二條，
    裁定如主文。
中    華    民      國      九十一     年     三     月     二十九      日
                                    臺灣高等法院刑事第五庭
                                        審判長法  官  曾  德  水
                                              法  官  趙  功  恆
                                              法  官  蘇  素  娥
右正本證明與原本無異。
不得再抗告。
                                              書記官  葉  國  乾
中    華    民      國      九十一     年     四     月       一        日
